

KATHERINE CRISTINA ALZAMORA ZAVALA LIC. EN GESTIÓN DE TECNOLOGÍA

SOBRE MÍ

Estudiante de Lic. en gestión de tecnología de la información y Desarrolladora Full Stack con experiencia en tareas administrativas y una gran pasión por la tecnología. Capaz de aprender rápidamente y trabajar en equipo. Interesada en expandir conocimientos en programación, idiomas y explorar nuevas culturas.

CONTACTO

Celular: +54 9 11 4035 4020 Email: kalzamorazav@gmail.com Dirección: Buenos Aires, Argentina

LinkedIn: http://linkedin.com/in/katherine-alzamora

EXPERIENCIA LABORAL

DESARROLLADOR DE SOFTWARE TRAINEE| SELLFY | JULIO 2024 - PRESENTE

- Creación de nuevas funcionalidades y en la optimización del código existente para mejorar el rendimiento de las aplicaciones.
- Diseño de pantallas y realización de las mismas.

DESARROLLADOR WEB FREELANCER | FREELANCE | ENERO 2024 - PRESENTE

- Diseño y Desarrollo Web Personalizado: Creación de sitios web a medida adaptados a las necesidades específicas de cada cliente.
- Diseño de Identidad Visual: Desarrollo de la identidad visual de la empresa, incluyendo la creación de logotipos, selección de tipografías, y esquemas de color.
- Optimización de Sitios Web: Mejora del rendimiento y la velocidad de los sitios web existentes, asegurando una experiencia de usuario fluida y rápida.
- Mantenimiento y Soporte Técnico: Actualización y mantenimiento de sitios web, corrección de errores y soporte técnico
 continuo para garantizar el funcionamiento óptimo.

CADETE ADMINISTRATIVO | JUAN PABLO DAMONTE Y ASOC SA | ENERO 2023 - MAYO 2024

- Realización de tareas bancarias y administrativas.
- Organización y trabajo en equipo para manejar documentación y coordinar con proveedores, correos y oficinas.
- Experiencia en la gestión eficiente de tareas administrativas diarias.

FORMACIÓN ACADÉMICA

GRADO EN LICENCIATURA EN GESTIÓN DE TECNOLOGÍA DE LA INFORMACIÓN | UNIVERSIDAD ARGENTINA DE LA EMPRESA (UADE) | AGOSTO 2023 – ACTUALIDAD

KATHERINE CRISTINA ALZAMORA ZAVALA LIC. EN GESTIÓN DE TECNOLOGÍA

CERTIFICACIÓN FULL STACK DEVELOPER | INSTITUTO TECNOLÓGICO DE BUENOS AIRES (ITBA) | AGOSTO 2023 - DICIEMBRE 2023

• Habilidades en React, HTML, CSS, JavaScript, SQL, Python, Django.

GRADO EN INGENIERÍA EN SISTEMAS | UNIVERSIDAD TECNOLÓGICA NACIONAL (UTN) | FEBRERO 2022 - AGOSTO 2023

BACHILLER CON ESPECIALIZACIÓN EN ECONOMÍA Y ADMINISTRACIÓN DE EMPRESAS PÚBLICAS | COLEGIO SECUNDARIO | MARZO 2016 - DICIEMBRE 2021

PROYECTOS

PÁGINA WEB TIPO CATÁLOGO | "BICICLETERÍA JUNIORS" | MAYO 2024 - JULIO 2024

- Descripción: Diseño y desarrollo de un sitio web tipo catálogo para una bicicletería.
- Responsabilidades: Creación de la identidad visual, diseño del modelo en Figma, y construcción de la página utilizando React y Tailwind.
- Funcionalidades: Implementación de funcionalidades de contacto, visualización de características de bicicletas y envío de mensajes por WhatsApp.
- Tecnologías Utilizadas: React, Tailwind CSS, PHP, MySQL, Visual Studio, Git, GitHub.
- Resultados: Desarrollo de una plataforma similar a un e-commerce sin método de pago implementado. Administré el pago del dominio y trabajé en colaboración con un compañero.

HABILIDADES TÉCNICAS Y BLANDAS

- Lenguajes de Programación: Python (Básico), JavaScript (Intermedio)
- Desarrollo Web: HTML5 (Intermedio), CSS3 (Intermedio), React.js (Intermedio)
- Frameworks: Django (Básico)
- Bases de Datos: SQL (Básico)
- Control de Versiones: Git (Intermedio), GitHub (Intermedio)
- Herramientas de Diseño: Figma (Básico)
- Trabajo en equipo
- · Comunicación efectiva
- Resolución de problemas
- · Adaptabilidad
- Liderazgo de proyectos

IDIOMAS

Español: NativoInglés: Intermedio